---
name: Gabriel
surname:  Nakamura
position: "Posdoc"
address: "Universidade de São Paulo, Instituto de Biociências, Departamento de Ecologia, São Paulo, Brasil"
www: gabrielnakamura.netlify.app
pronouns: ele/dele
email: "gabriel.nakamura.souza@gmail.com"
github: GabrielNakamura
orcid: 0000-0002-5144-5312
googlescholar: Gabriel Nakamura
researchgate: Gabriel Nakamura
date: January 2025 #"`r format(Sys.time(), '%B %Y')`"
output:
  vitae::awesomecv:
  page_total: true
---

```{r yaml,echo=F,include=F}
#yaml options
# linkedin:
# headcolor:
# aboutme
```

\footnotesize

```{r setup, include=FALSE}
knitr::opts_chunk$set(echo = FALSE, warning = FALSE, message = FALSE)
library(vitae);
library(tibble)
library(magrittr)
library(here)
library(readr)
```

# Linhas de pesquisa

```{r INTERESTS}
interests <- tribble(
  ~macro, ~micro,
  "Métodos quantitativos", "Métodos quantitativos em ecologia de comunidades, macroevolução e biogeografia",
  "Desenvolvimento de ferramentas estatísticas",  "Desenvolvimento de pacotes em R em ecologia filogenética, macroevolução e quantificação da diversidade",
  "Ciência de dados aplicado a biodiversidade", "Raspagem de dados de sítios de informações em biodiversidade; Síntese de grandes bases de dados em biodiversidade; Aplicativos interativos para manipulação e vizualização de dados",
  "Ferramentas computacionais em ciência aberta", "Uso de controle de versão e plataformas colaborativas para promoção de reprodutibiidade em estudos de biodiversidade", 
  "Diversidade, Equidade e Inclusão (DEI)", "Estudos bibliométricos para embasar ações em DEI"
)

interests %>% 
  detailed_entries(
    with = macro,
    what = micro)
```

# Formação

```{r}
edu <- tribble(
  ~degree, ~startYear, ~endYear, ~inst, ~where, ~detail,
  "Universidade Federal do Rio Grande do Sul", "2015", "2019", "Doutorado em Ecologia [documento 1]", "Porto Alegre, Brasil", list("Título: Diversidade biológica: problemas, soluções e novas propostas", "Prêmio de melhor tese do PPG Ecologia UFRGS", "Indicação Prêmio Capes de Teses"),
  "Universidade Federal do Mato Grosso do Sul", "2012", "2014", "Mestre em Ecologia e Conservação [documento 2]", "Campo Grande, Brasil", "Título: Comunidade de peixes de riacho: uma abordagem cienciométrica e empírica",
  "Universidade Federal de Mato Grosso do Sul", "2008", "2011", "Licenciatura em Ciências Biológicas", "Três Lagoas, Brasil", "Ecologia de comunidades de peixes de lagoas marginais"
)
```

```{r EDUCATION}
edu %>%
  detailed_entries(
    with = inst,
    what = degree,
    why = detail,
    where = glue::glue("{startYear} --> {endYear}",.na = ""),
    when = where)
```

# Experiência docente

```{r}
teach <- tribble(
  ~title, ~unit, ~year, ~where, ~detail,
    "Professor substituto", "Universidade Federal do Ceará", "2022", "Fortaleza, Brasil", list("Professor das disciplinas de Ecologia Básica, Biogeografia, Ecologia e Legislação Ambiental [doc X]"),
  
    "Boas Práticas e ferramentas de Ciência Aberta em Ecologia", "Universidade de São Paulo", "2023 & 2024", "São Paulo, Brasil", list("Professor e co-criador da disciplina para estudantes de pós-graduação (mestrado e doutorado) do programa de pós-graduação em Ecologia USP"),
  
    "Boas Práticas e ferramentas de Ciência Aberta em Ecologia", "Universidade Federal de Goiás", "2023", "Goiânia, Brasil", list("Professor e co-criador da disciplina para estudantes de pós-graduação (mestrado e doutorado) do programa de pós-graduação em Ecologia e Evolução da UFG"),
  
  "Métodos quantitativos", "Universidade Federal do Rio Grande do Sul", "2016 & 2017", "Porto Alegre, Brazil", list("Colaborador na disciplina de graduação em Ciências Biológicas UFRGS", "2 months (May-June): 4h per week")
)
  
    
```

```{r LECTURER}
teach %>% slice(1:5) %>%
  detailed_entries(
    with = title,
    what = unit,
    why = detail,
    where = year,
    when = where)
```


## Workshops e Cursos de curta duração

```{r}
workshop <- tribble(
  ~title, ~unit, ~year, ~where, ~detail,
   "Version control using git and GitHub", "University of Toronto", "2023", "workshop remoto",
  list("Curso de curta duração ministrado para estudantes de pós-graduação da Univerisidade de Toronto, 4h")
  )
```

```{r}
workshop %>% 
  detailed_entries(
    with = title,
    what = unit,
    why = detail,
    where = year,
    when = where)
```



# Prêmios

```{r}
fellowship <- award <- tribble(
  ~title, ~unit, ~endYear, ~detail, ~value,
  "Melhor apresentação oral CBBE", "Sociedade Brasileira de Biologia Evolutiva", 2024, "Prêmio de melhor apresentação oral no I Congresso Brasileiro de Biologia Evolutiva", "sem premiação em dinheiro",
  "Melhor tese PPG Ecologia UFRGS", "Programa de pós-graduação em Ecologia UFRGS", 2020, "Melhor tese defendida no ano de 2019 no programa de pós graduação em Ecologia da UFRGS", "Indicação ao prêmio CAPES de Teses",
  "Terceiro colocado no Ebbe Nielsen Prize", "GBIF, Holanda", 2021, "Terceiro colocado no desafio de Ciência de dados utilizando dados da plataforma GBIF", "$5.000 EUR",
  "Top-downloaded paper Austral Ecology", "Wiley", 2020, "Paper entre um dos mais visualizados na revista Austral Ecology entre o período de 2018-2019", "sem premiação em dinheiro"
)
```

```{r}
fellowship %>%
  detailed_entries(
    with = title,
    what = unit,
    why = detail,
    when = glue::glue("{endYear}",.na = ""),
    where= value)
```


# Publicações

22 publicações revisadas por pares (9 publicações como autor principal); 3 manuscritos em preparação; 5 manuscritos como pré-print, sendo apenas um não publicado; 2 materiais de divulgação em mídia digital; Sítio eletrônico com materiais didáticos aberto sobre ferramentas computacionais para organização e gestão de dados e ciência aberta; 5 pacotes estatísticos em linguagem R, sendo 3 como autor e mantenedor principal, 2 deles depositados na CRAN.

**Google Scholar Citations (Janeiro de 2025): 202; índice H 9; índice i10 8.**

*As citações dos trabalhos estão de acordo com o estilo da plataforma Google Scholar. Os links direcionam para os papers em suas plataformas originais

```{r PEER-REVIEWED, eval=T}
# esta desatualizado, falta o artigo EcoEvoRxiv
bibliography_entries("Publications_personal.bib") %>%
  arrange(desc(issued))
```

## Preprints

*Artigos abertos hospedados em plataformas de preprint, sem revisão por pares

```{r PREPRINT, eval=T}
bibliography_entries("preprint.bib") %>%
  arrange(desc(issued))
```


## Capítulo de livros

```{r BOOK_CHAPTERS, eval=F}
bibliography_entries("capitulos_livros.bib") %>%
  arrange(desc(issued))
```


## Pacotes estatísticos


## Códigos e repositórios de dados

```{r DATA_CODE_REPO, eval=F}
bibliography_entries("repo_dados.bib") %>%
  arrange(desc(issued))
```

# Extensão


# Palestras

```{r}
inv.talk <- tribble(
  ~title, ~unit, ~year, ~where,
  
)

```

## Palestras como convidado

```{r}
inv.talk %>%
  detailed_entries(
    with = title,
    what = unit,
    when = where,
    where= year)
```


# Experiência profissional

## Membro de banca de defesa

```{r}
jury <- tribble(
  ~title, ~unit, ~year, ~where,
  "xxx", "xxx", 2023, "xxx")

jury %>%
  detailed_entries(
    with = title,
    what = unit,
    when = where,
    where= year)
```

## Comitê de acompanhamento

```{r}
committee1 <- tribble(
  ~title, ~unit, ~year, ~where,
  "xxx", "xx", "xx", "xx"
)

committee1 %>%
  detailed_entries(
    with = title,
    what = unit,
    when = where,
    where= year)
```

## Comitês universitários

```{r}
committee2 <- tribble(
  ~title, ~unit, ~year, ~where,
  "xxx", "xx", "xx", "xx"
)

committee2 %>%
  detailed_entries(
    with = title,
    what = unit,
    when = where,
    where= year)
```


## Membro de corpo editorial

```{r}
editor <- tribble(
  ~title, ~unit, ~year,
  "Austral Ecology", "Editor associado", "2023 - Present")

editor %>%
  detailed_entries(
    with = title,
    what = unit,
    where= year)
```

## Serviços academicos - revisões

*Revisão para XX revistas científicas. Avaliado como ["Excelent Reviewer"]() na plataforma Publons

*Revisor de projeto de fomento para National Science Poland

```{r, eval=F}
review <- tribble(
    ~title, ~year,
    "Ecography",  "2024",
    "Austral Ecology",  "2021-2022", 
    "Global Ecology and Biogeography", "2020",
    "Methods in Ecology and Evolution", "2014,2019,2021",
    "PNAS", "2018",
    "Journal of Biogeography",  "2014",
    "Biotemas", "2010")
review %>%
  detailed_entries(
    with = title,
    where= year)
```


# Afiliações em sociedades científicas

```{r}
affi <- tribble(
  ~title, ~unit, ~year,
  "ESA", "Ecological Society of America", "2022-2023",
  "SSE", "Society of Systematics and Evolution","2022-2023",
  "SBEE", "Sociedade Brasileira de Biologia Evolutiva","2024-Atual")

affi %>%
  detailed_entries(
    with = title,
    what = unit,
    where= year)
```

# Idiomas

```{r LANG}
lang <- tribble(
  ~lang, ~level, ~detail,
  "Português", "Nativo", "",
  "Inglês", "Avançado", "TOEFL ITP total (2021): 630 of 677",
  "Spanish", "Intermediário", "")

lang %>%
  detailed_entries(
    with = lang,
    what = detail,
    where= level)
```

# Linguagens de programação

```{r}
comp <- tribble(
  ~frequency, ~programs,
  "Diário", "R, Rmarkdown/Quarto, Git, GitHub, bash em servidores para computação em alta performance MacOS/Linux",
  "Seldom", "Python, HTML, CSS, Latex")

comp %>% 
  detailed_entries(
    with = frequency,
    what = programs)
```

