---
name: Gabriel
surname:  Nakamura
position: "Posdoc"
address: "Universidade de São Paulo, Instituto de Biociências, Departamento de Ecologia, São Paulo, Brasil"
www: gabrielnakamura.netlify.app
pronouns: ele/dele
email: "gabriel.nakamura.souza@gmail.com"
github: GabrielNakamura
orcid: 0000-0002-5144-5312
googlescholar: Gabriel Nakamura
researchgate: Gabriel Nakamura
date: Fevereiro 2025 #"`r format(Sys.time(), '%B %Y')`"
output:
  vitae::awesomecv:
  page_total: true
---

```{r yaml,echo=F,include=F}
#yaml options
# linkedin:
# headcolor:
# aboutme
```

\footnotesize

```{r setup, include=FALSE}
knitr::opts_chunk$set(echo = FALSE, warning = FALSE, message = FALSE)
library(vitae);
library(tibble)
library(magrittr)
library(here)
library(readr)
```

# Linhas de pesquisa

```{r INTERESTS}
interests <- tribble(
  ~macro, ~micro,
  "Métodos quantitativos", "Métodos quantitativos em ecologia de comunidades, macroevolução e biogeografia",
  "Desenvolvimento de ferramentas estatísticas",  "Desenvolvimento de pacotes em R em ecologia filogenética, macroevolução e quantificação da diversidade",
  "Ciência de dados aplicado a biodiversidade", "Raspagem de dados de sítios de informações em biodiversidade; Síntese de grandes bases de dados em biodiversidade; Aplicativos interativos para manipulação e vizualização de dados",
  "Ferramentas computacionais em ciência aberta", "Uso de controle de versão e plataformas colaborativas para promoção de reprodutibiidade em estudos de biodiversidade", 
  "Diversidade, Equidade e Inclusão (DEI)", "Estudos bibliométricos para embasar ações em DEI"
)

interests %>% 
  detailed_entries(
    with = macro,
    what = micro)
```

# Formação

```{r}
edu <- tribble(
  ~degree, ~startYear, ~endYear, ~inst, ~where, ~detail,
  "Universidade Federal do Rio Grande do Sul", "2015", "2019", "Doutorado em Ecologia [documento 1]", "Porto Alegre, Brasil", list("Título: Diversidade biológica: problemas, soluções e novas propostas", "Prêmio de melhor tese do PPG Ecologia UFRGS", "Indicação Prêmio Capes de Teses"),
  "Universidade Federal do Mato Grosso do Sul", "2012", "2014", "Mestre em Ecologia e Conservação [documento 2]", "Campo Grande, Brasil", "Título: Comunidade de peixes de riacho: uma abordagem cienciométrica e empírica",
  "Universidade Federal de Mato Grosso do Sul", "2008", "2011", "Licenciatura em Ciências Biológicas", "Três Lagoas, Brasil", "Ecologia de comunidades de peixes de lagoas marginais"
)
```

```{r EDUCATION}
edu %>%
  detailed_entries(
    with = inst,
    what = degree,
    why = detail,
    where = glue::glue("{startYear} --> {endYear}",.na = ""),
    when = where)
```


# Distinções

```{r}
fellowship <- award <- tribble(
  ~title, ~unit, ~endYear, ~detail, ~value,
  "Melhor apresentação oral CBBE", "Sociedade Brasileira de Biologia Evolutiva", 2024, "Prêmio de melhor apresentação oral no I Congresso Brasileiro de Biologia Evolutiva", "sem premiação em dinheiro",
  "Melhor tese PPG Ecologia UFRGS", "Programa de pós-graduação em Ecologia UFRGS", 2020, "Melhor tese defendida no ano de 2019 no programa de pós graduação em Ecologia da UFRGS", "Indicação ao prêmio CAPES de Teses",
  "Terceiro colocado no Ebbe Nielsen Prize", "GBIF, Holanda", 2021, "Terceiro colocado no desafio de Ciência de dados utilizando dados da plataforma GBIF", "$5.000 EUR",
  "Top-downloaded paper Austral Ecology", "Wiley", 2020, "Paper entre um dos mais visualizados na revista Austral Ecology entre o período de 2018-2019", "sem premiação em dinheiro"
)
```

```{r}
fellowship %>%
  detailed_entries(
    with = title,
    what = unit,
    why = detail,
    when = glue::glue("{endYear}",.na = ""),
    where= value)
```


# Publicações

22 publicações revisadas por pares (9 publicações como autor principal); 3 manuscritos em preparação; 5 manuscritos como pré-print, sendo apenas um não publicado; 2 materiais de divulgação em mídia digital; Sítio eletrônico com materiais didáticos aberto sobre ferramentas computacionais para organização e gestão de dados e ciência aberta; 5 pacotes estatísticos em linguagem R, sendo 3 como autor e mantenedor principal, 2 deles depositados na CRAN.

**Google Scholar Citations (Janeiro de 2025): 202; índice H 9; índice i10 8.**

*As citações dos trabalhos estão de acordo com o estilo da plataforma Google Scholar. Os links direcionam para os papers em suas plataformas originais

## Artigos publicados em periódicos científicos

```{r PEER-REVIEWED, eval=T}
# esta desatualizado, falta o artigo EcoEvoRxiv
bibliography_entries("Publications_personal.bib") %>%
  arrange(desc(issued))
```

## Preprints

*Artigos abertos hospedados em plataformas de preprint, sem revisão por pares

```{r PREPRINT, eval=T}
bibliography_entries("preprint.bib") %>%
  arrange(desc(issued))
```

## Capítulos de livros

```{r BOOK_CHAPTERS, eval=F}
bibliography_entries("capitulos_livros.bib") %>%
  arrange(desc(issued))
```

1. SOUZA, G. N.. Aprender (não) é preciso: predadores necessitam de aprendizado para evitação de presas aposemáticas no Pantanal?. In: Wellington Santos Fava; Claudenice Faxina Zucca; Milena Delatorre; Francisco Valente-Neto; Marciel Elio Rodrigues; Gabriel Arvelino de Paula; Andréa Cardoso de Araújo; Erich Fischer; Fábio de Oliveira Roque; Rudi Ricardo Laps. (Org.). Ecologia do Pantanal. 1ed.Campo Grande: Editora UFMS, 2014, p. 271-279.

## Pacotes estatísticos

1. [FishPhyloMaker. 2021](https://cran.r-project.org/web/packages/FishPhyloMaker/index.html) Pacote em R para produção de filogenias síntese para peixes ósseos.

2. [NaturaList. 2024](https://cran.r-project.org/web/packages/naturaList/index.html) Pacote em R para classificação da qualidade de dados de ocorrência de espécies.

3. [Herodotools. 2024](https://gabrielnakamura.github.io/Herodotools/) Pacote em R contendo métodos estatísticos para inferências de biogeografia histórica e macroevolução.

## Códigos e repositórios de dados

```{r DATA_CODE_REPO, eval=F}
bibliography_entries("repo_dados.bib") %>%
  arrange(desc(issued))
```

# Experiência docente

```{r}
teach <- tribble(
  ~title, ~unit, ~year, ~where, ~detail,
    "Professor substituto", "Universidade Federal do Ceará", "2022", "Fortaleza, Brasil", list("Professor das disciplinas de Ecologia Básica, Biogeografia, Ecologia e Legislação Ambiental [doc X]"),
  
    "Boas Práticas e ferramentas de Ciência Aberta em Ecologia", "Universidade de São Paulo", "2023 & 2024", "São Paulo, Brasil", list("Professor e co-criador da disciplina para estudantes de pós-graduação (mestrado e doutorado) do programa de pós-graduação em Ecologia USP"),
  
    "Boas Práticas e ferramentas de Ciência Aberta em Ecologia", "Universidade Federal de Goiás", "2023", "Goiânia, Brasil", list("Professor e co-criador da disciplina para estudantes de pós-graduação (mestrado e doutorado) do programa de pós-graduação em Ecologia e Evolução da UFG"),
  
  "Métodos quantitativos", "Universidade Federal do Rio Grande do Sul", "2016 & 2017", "Porto Alegre, Brazil", list("Colaborador na disciplina de graduação em Ciências Biológicas UFRGS", "2 months (May-June): 4h per week")
)
  
    
```

```{r LECTURER}
teach %>% slice(1:5) %>%
  detailed_entries(
    with = title,
    what = unit,
    why = detail,
    where = year,
    when = where)
```

## Orientações

1. Lucas Cortez. Como a suficiência amostral e o poder do teste afetam nossa percepção sobre o impacto antrópico na diversidade alfa. Início: 2020. Dissertação (Mestrado em Ecologia) - Universidade Federal do Rio Grande do Sul, Coordenação de Aperfeiçoamento de Pessoal de Nível Superior. (Coorientador).

2. Lívia Frateles. Global patterns of diversity and knowledge shortfalls in Serpentes. Início: 2024. Tese (Doutorado em Ecologia e Evolução) - Universidade Federal de Goiás, Coordenação de Aperfeiçoamento de Pessoal de Nível Superior. (Coorientador).

## Bancas de defesa

1. NAKAMURA, GABRIEL; VIEIRA, M.. Participação em banca de Luiz Gabriel Ferreira. Modelando os efeitos da história evolutiva na estrutura e papel das espécies em redes mutualísticas. 2023. Dissertação (Mestrado em Ecologia e Evolução) - Universidade Federal de Goiás.

2. NAKAMURA, GABRIEL; MEYER, L.. Participação em banca de Livia Frateles. Lacunas Linneana e Darwiniana e padrões espaço-temporais no conhecimento biológico de cobras corais do Novo Mundo (Serpentes: Elapidae). 2023. Dissertação (Mestrado em Ecologia e Evolução) - Universidade Federal de Goiás.

3. Villalobos, F; BINI, L. M.; Nakamura, G.. Participação em banca de Daisy Jorge. VARIAÇÃO GEOGRÁFICA DA DIMENSIONALIDADE DE AVES NA MATA ATLÂNTICA. 2020. Dissertação (Mestrado em Ecologia e Evolução) - Universidade Federal de Goiás.

4. Nakamura, G.; DUARTE, L. D. S.. Participação em banca de Jhonny Guedes. rends, biases and opportunities in terrestrial vertebrate biodiversity research. 2024. Tese (Doutorado em Ecologia e Evolução) - Universidade Federal de Goiás.

5. NAKAMURA, GABRIEL; CARVALHO, P.; BORTOLINI, J. C.; LANSAC-TOHA, F. M.. Participação em banca de Gisele Moreira dos Santos. Dimensionalidade da biodiversidade de comunidades de insetos em riachos. 2023. Tese (Doutorado em Ecologia e Evolução) - Universidade Federal de Goiás.

6. Nakamura, G.. Participação em banca de Matheus Moroti. Padrões e processos macroevolutivos na origem e diversificação de vertebrados terrestres da Floresta Atlântica. 2023. Tese (Doutorado em Ecologia e Conservação) - Universidade Federal de Mato Grosso do Sul.

7. Nakamura, G.. Participação em banca de Matheus Moroti. Padrões e processos macroevolutivos na origem e diversificação de vertebrados terrestres da Floresta Atlântica. 2023. Tese (Doutorado em Ecologia e Conservação) - Universidade Federal de Mato Grosso do Sul.

8. NAKAMURA, GABRIEL; BANDEIRA, K.; MACIEL, N.; CANDEIRO, C. R. A.. Participação em banca de Livia Motta Gil. LACUNAS DE CONHECIMENTO E PADRÕES MACROECOLÓGICOS EM DINOSSAUROS. 2023. Tese (Doutorado em Ecologia e Evolução) - Universidade Federal de Goiás.

9. NAKAMURA, GABRIEL; TERRIBILE, L. C.; PEREIRA, M. J. R.; WEBER, M. M.; Villalobos, F. Participação em banca de Egon Luis Vilela do Valle. Dinâmicas de Nicho e Distribuição Geográfica em Chiroptera. 2023. Tese (Doutorado em Ecologia e Evolução) - Universidade Federal de Goiás.

## Workshops e Cursos de curta duração

```{r}
workshop <- tribble(
  ~title, ~unit, ~year, ~where, ~detail,
   "Version control using git and GitHub", "University of Toronto", "2023", "workshop remoto",
  list("Curso de curta duração ministrado para estudantes de pós-graduação da Univerisidade de Toronto, 4h")
  )
```

```{r}
workshop %>% 
  detailed_entries(
    with = title,
    what = unit,
    why = detail,
    where = year,
    when = where)
```


# Administração acadêmica/Experiência profissional não docente

## Estágio pós-doutoral

```{r}
posdoc <- tribble(
  ~degree, ~startYear, ~endYear, ~inst, ~where, ~detail,
  "Universidade Federal do Rio Grande do Sul", "2019", "2020", "Posdoc Laboratório de Ecologia Filogenética e Funcional", "Porto Alegre, Brasil", list("Desenvolvimento de ferramentas numéricas em biogeografia histórica e macroevolução"),
  "Texas A&M University", "2022", "2023", "Posdoc com financiamento NSF do laboratório de Biogeografia", "Corpus Christi, Estados Unidos", "Desenvolvimento e melhoria do pacote em R phyloregion",
  "Universidade Federal de Goiás", "2023", "2024", "Posdoc do INCT Ecologia, Evolução e Conservação da Biodiversidade", "Goiânia, Brasil", "Projeto: Investigando lacunas de conhecimento em múltiplas dimensões da diversidade",
  "Universidade de São Paulo", "2024", "Atual", "Posdoc do laboratório de Macroevolução e Macroecologia", "São Paulo, Brasil", "Caracterizando assembleias e coexistencia em tempo profundo"
)
```

```{r EDUCATION2}
posdoc %>%
  detailed_entries(
    with = inst,
    what = degree,
    why = detail,
    where = glue::glue("{startYear} --> {endYear}",.na = ""),
    when = where)
```


## Membro de corpo editorial

```{r, eval=T}
editor <- tribble(
    ~title, ~year,
    "Austral Ecology", "2023-Atual",
    )
editor %>%
  detailed_entries(
    with = title,
    where= year)
```

## Revisor de periódico

Revisor de diversos periódicos nacionais e internacionais. [Link para Publons]()

```{r, eval=T}
review <- tribble(
    ~title, ~year,
    "Perspectives in Ecology and Conservation", "2019-Atual",
    "Journal of Vegetation Science", "2019-Atual", 
    "Journal of Biogeography", "2020-Atual",
    "Frontiers in Ecology and Evolution", "2020-Atual",
    "Ecology and Evolution", "2021-Atual",
    "Global Ecology and Biogeography", "2021-Atual",
    "Ecography", "2021-Atual", 
    "Oecologia Australis", "2021-Atual",
    "Functional Ecology", "2021-Atual",
    "Oxford Bibliographies", "2022-Atual",
    "Frontiers in Plant Sciences", "2022-Atual",
    "Proceedings of the National Academy of Sciences", "2022-Atual",
    "PeerJ", "2022-Atual",
    "Scientific Reports", "2024-Atual",
    "Methods in Ecology and Evolution", "2024-Atual",
    "Trends in Ecology and Evolution", "2025-Atual")
review %>%
  detailed_entries(
    with = title,
    where= year)
```

## Organização de evento nacional

1. Simpósio de Ecologia Teórica e Reunião da Associação Brasileira de Ecologia. 2016

# Palestras

```{r}
inv.talk <- tribble(
  ~title, ~unit, ~year, ~where,
  
)

```

## Palestras como convidado

```{r}
inv.talk %>%
  detailed_entries(
    with = title,
    what = unit,
    when = where,
    where= year)
```


# Experiência profissional

## Membro de banca de defesa

```{r}
jury <- tribble(
  ~title, ~unit, ~year, ~where,
  "xxx", "xxx", 2023, "xxx")

jury %>%
  detailed_entries(
    with = title,
    what = unit,
    when = where,
    where= year)
```

## Comitê de acompanhamento

```{r}
committee1 <- tribble(
  ~title, ~unit, ~year, ~where,
  "xxx", "xx", "xx", "xx"
)

committee1 %>%
  detailed_entries(
    with = title,
    what = unit,
    when = where,
    where= year)
```

## Comitês universitários

```{r}
committee2 <- tribble(
  ~title, ~unit, ~year, ~where,
  "xxx", "xx", "xx", "xx"
)

committee2 %>%
  detailed_entries(
    with = title,
    what = unit,
    when = where,
    where= year)
```


## Membro de corpo editorial

```{r}
editor <- tribble(
  ~title, ~unit, ~year,
  "Austral Ecology", "Editor associado", "2023 - Present")

editor %>%
  detailed_entries(
    with = title,
    what = unit,
    where= year)
```


# Afiliações em sociedades científicas

```{r}
affi <- tribble(
  ~title, ~unit, ~year,
  "ESA", "Ecological Society of America", "2022-2023",
  "SSE", "Society of Systematics and Evolution","2022-2023",
  "SBEE", "Sociedade Brasileira de Biologia Evolutiva","2024-Atual")

affi %>%
  detailed_entries(
    with = title,
    what = unit,
    where= year)
```

# Idiomas

```{r LANG}
lang <- tribble(
  ~lang, ~level, ~detail,
  "Português", "Nativo", "",
  "Inglês", "Avançado", "TOEFL ITP total (2021): 630 of 677",
  "Espanhol", "Intermediário", "")

lang %>%
  detailed_entries(
    with = lang,
    what = detail,
    where= level)
```

# Linguagens de programação

```{r}
comp <- tribble(
  ~frequency, ~programs,
  "Diário", "R, Rmarkdown/Quarto, Git, GitHub, bash em servidores para computação em alta performance MacOS/Linux",
  "Ocasionalmente", "Python, HTML, CSS, Latex")

comp %>% 
  detailed_entries(
    with = frequency,
    what = programs)
```

