---
name: Gabriel
surname:  Nakamura
position: "Posdoc"
address: "Universidade de São Paulo, Instituto de Biociências, Departamento de Ecologia, São Paulo, Brasil"
www: gabrielnakamura.netlify.app
pronouns: ele/dele
email: "gabriel.nakamura.souza@gmail.com"
github: GabrielNakamura
orcid: 0000-0002-5144-5312
googlescholar: Gabriel Nakamura
researchgate: Gabriel Nakamura
date: Fevereiro 2025 #"`r format(Sys.time(), '%B %Y')`"
output:
  vitae::awesomecv:
  page_total: true
---

```{r yaml,echo=F,include=F}
#yaml options
# linkedin:
# headcolor:
# aboutme
```

\footnotesize

```{r setup, include=FALSE}
knitr::opts_chunk$set(echo = FALSE, warning = FALSE, message = FALSE)
library(vitae);
library(tibble)
library(magrittr)
library(here)
library(readr)
```

# Linhas de pesquisa

```{r INTERESTS}
interests <- tribble(
  ~macro, ~micro,
  "Métodos quantitativos", "Métodos quantitativos em ecologia de comunidades, macroevolução e biogeografia",
  "Desenvolvimento de ferramentas estatísticas",  "Desenvolvimento de pacotes em R em ecologia filogenética, macroevolução e quantificação da diversidade",
  "Ciência de dados aplicado a biodiversidade", "Raspagem de dados de sítios de informações em biodiversidade; Síntese de grandes bases de dados em biodiversidade; Aplicativos interativos para manipulação e vizualização de dados",
  "Ferramentas computacionais em ciência aberta", "Uso de controle de versão e plataformas colaborativas para promoção de reprodutibiidade em estudos de biodiversidade", 
  "Diversidade, Equidade e Inclusão (DEI)", "Estudos bibliométricos para embasar ações em DEI"
)

interests %>% 
  detailed_entries(
    with = macro,
    what = micro)
```

# Formação

```{r}
edu <- tribble(
  ~degree, ~startYear, ~endYear, ~inst, ~where, ~detail,
  "Universidade Federal do Rio Grande do Sul", "2015", "2019", "Doutorado em Ecologia [documento 1]", "Porto Alegre, Brasil", list("Título: Diversidade biológica: problemas, soluções e novas propostas", "Prêmio de melhor tese do PPG Ecologia UFRGS", "Indicação Prêmio Capes de Teses"),
  "Universidade Federal do Mato Grosso do Sul", "2012", "2014", "Mestre em Ecologia e Conservação [documento 2]", "Campo Grande, Brasil", "Título: Comunidade de peixes de riacho: uma abordagem cienciométrica e empírica",
  "Universidade Federal de Mato Grosso do Sul", "2008", "2011", "Licenciatura em Ciências Biológicas [documento 3]", "Três Lagoas, Brasil", "Ecologia de comunidades de peixes de lagoas marginais"
)
```

```{r EDUCATION}
edu %>%
  detailed_entries(
    with = inst,
    what = degree,
    why = detail,
    where = glue::glue("{startYear} --> {endYear}",.na = ""),
    when = where)
```


# Distinções

```{r}
fellowship <- award <- tribble(
  ~title, ~unit, ~endYear, ~detail, ~value,
  "Melhor apresentação oral CBBE", "Sociedade Brasileira de Biologia Evolutiva [documento 4]", 2024, "Prêmio de melhor apresentação oral no I Congresso Brasileiro de Biologia Evolutiva", "sem premiação em dinheiro",
  "Melhor tese PPG Ecologia UFRGS [documento 5]", "Programa de pós-graduação em Ecologia UFRGS", 2020, "Melhor tese defendida no ano de 2019 no programa de pós graduação em Ecologia da UFRGS", "Indicação ao prêmio CAPES de Teses",
  "Terceiro colocado no Ebbe Nielsen Prize [documento 6]", "GBIF, Holanda", 2021, "Terceiro colocado no desafio de Ciência de dados utilizando dados da plataforma GBIF", "$5.000 EUR",
  "Top-downloaded paper Austral Ecology [documento 7]", "Wiley", 2020, "Paper entre um dos mais visualizados na revista Austral Ecology entre o período de 2018-2019", "sem premiação em dinheiro"
)
```

```{r}
fellowship %>%
  detailed_entries(
    with = title,
    what = unit,
    why = detail,
    when = glue::glue("{endYear}",.na = ""),
    where= value)
```


# Publicações

22 publicações revisadas por pares (9 publicações como autor principal); 3 manuscritos em preparação; 5 manuscritos como pré-print, sendo apenas um não publicado; 2 materiais de divulgação em mídia digital; Sítio eletrônico com materiais didáticos aberto sobre ferramentas computacionais para organização e gestão de dados e ciência aberta; 5 pacotes estatísticos em linguagem R, sendo 3 como autor e mantenedor principal, 2 deles depositados na CRAN.

**Google Scholar Citations (Janeiro de 2025): 202; índice H 9; índice i10 8.**

*As citações dos trabalhos estão de acordo com o estilo da plataforma Google Scholar. Os links direcionam para os papers em suas plataformas originais

## Artigos publicados em periódicos científicos

```{r PEER-REVIEWED, eval=F}
# esta desatualizado, falta o artigo EcoEvoRxiv
bibliography_entries("Publications_personal.bib") %>%
  arrange(desc(issued))
```
1. **Nakamura, G.**; CORVALAN, L. ; DE PAULA-SOUZA, LAURA BARRETO ; FRATELES, L. ; TAVARES, GUILHERME ROGIE GONÇALVES ; PEREIRA, J. C. ; SILVA, D. O. ; BARRAGAN-RUIZ, C. ; BRESEGHELLO, F. ; SUZAN, N. ; TARGUETA, C. P. ; TESSAROLO, G. ; TERESA, F. B. ; DIAS, M. S. ; JARDIM, L. ; PINTO, R. B. ; NUNES, R. ; TELLES, M. ; DINIZ FILHO, J. A. F. . Darwinian shortfall and macroecological patterns in genetic data of Tocantins-Araguaia Basin fishes. Neotropical Ichthyology, 2025. [documento 8]

2. ARAUJO, M. L. ; FERREIRA, L. G. S. S. ; **Nakamura, G.** ; COELHO, M. T. P. ; RANGEL, T. . treesliceR: a package for slicing phylogenies and inferring phylogenetic patterns over evolutionary time. ECOGRAPHY, v. 000, p. 000, 2024. [documento 9]

3. FRATELES, LÍVIA ESTÉFANE FERNANDES ; TAVARES, GUILHERME ROGIE GONÇALVES ; **NAKAMURA, GABRIEL** ; DA SILVA, NELSON JORGE ; TERRIBILE, LEVI CARINA ; DINIZ'FILHO, JOSÉ ALEXANDRE F. . The Interaction Between the Linnean and Darwinian Shortfalls Affects Our Understanding of the Evolutionary Dynamics Driving Diversity Patterns of New World Coralsnakes. JOURNAL OF BIOGEOGRAPHY, v. 00, p. 00-00, 2024. [documento 10]

4. **NAKAMURA, GABRIEL**; RODRIGUES, ARTHUR V. ; LUZA, ANDRÉ LUÍS ; MAESTRI, RENAN ; DEBASTIANI, VANDERLEI ; DUARTE, LEANDRO . Herodotools: An R package to integrate macroevolution, biogeography and community ecology. JOURNAL OF BIOGEOGRAPHY, v. 00, p. 00-00, 2023. Citações:5|5 [documento 11]

5. DE PAULA-SOUZA, LAURA BARRETO ; LIMA, DAISY JORGE ; **NAKAMURA, GABRIEL** ; DINIZ-FILHO, JOSÉ ALEXANDRE FELIZOLA . Global patterns and mechanisms shaping dimensionality diversity in sharks. BASIC AND APPLIED ECOLOGY, v. 00, p. 00, 2023. [documento 12]

6. MACHADO, A. F. ; **NAKAMURA, GABRIEL** ; RITTER, C. ; DUARTE, LEANDRO . Spatiotemporal patterns of historical connections between Amazonian and Atlantic forests. BIOLOGICAL JOURNAL OF THE LINNEAN SOCIETY, v. blad12, p. 00-00, 2023. [documento 13]

7. DUARTE, LEANDRO ; **NAKAMURA, GABRIEL** ; DEBASTIANI, VANDERLEI ; MAESTRI, RENAN ; JOÃO RAMOS PEREIRA, MARIA ; CIANCIARUSO, MARCUS ; ALEXANDRE FELIZOLA DINIZ'FILHO, JOSÉ . There and back to the present: a model-based framework to estimate phylogenetically constrained alpha diversity gradients. ECOGRAPHY, v. 00, p. e06544-e06544, 2023. [documento 14]

8. **NAKAMURA, GABRIEL**; SOARES, B. E. . English May Be Science?s Native Language, but It?s Not Native to All Scientists. SCIENTIFIC AMERICAN, v. 00, p. 00, 2023. [documento 15]

9. SOARES, BRUNO E. ; **NAKAMURA, G**. ; FREITAS, TIAGO M.S. ; RICHTER, A. ; CADOTTE, MARC . Quantifying and overcoming Darwinian shortfalls to conserve the fish tree of life. BIOLOGICAL CONSERVATION, v. 285, p. 110223, 2023. [documento 16]

10. **NAKAMURA, GABRIEL**; SOARES, BRUNO ELERES ; PILLAR, VALÉRIO D. ; DINIZ-FILHO, JOSÉ ALEXANDRE FELIZOLA ; DUARTE, LEANDRO . Three pathways to better recognize the expertise of Global South researchers. npj Biodiversity, v. 2, p. 17, 2023. [documento 17]

11. RODRIGUES, ARTHUR VINICIUS ; **NAKAMURA, GABRIEL** ; STAGGEMEIER, VANESSA GRAZIELE ; DUARTE, LEANDRO . Species misidentification affects biodiversity metrics: Dealing with this issue using the new R package naturaList. Ecological Informatics, v. 69, p. 101625, 2022. [documento 18]

12. CARVALHO, FERNANDO GERALDO ; DUARTE, LEANDRO ; SEGER, GUILHERME DUBAL SANTOS ; **NAKAMURA, GABRIEL** ; GUILLERMO-FERREIRA, RHAINER ; CORDERO-RIVERA, ADOLFO ; JUEN, LEANDRO . Detecting Darwinian Shortfalls in the Amazonian Odonata. NEOTROPICAL ENTOMOLOGY, v. xx, p. xx, 2022. [documento 19]

13. **NAKAMURA, GABRIEL**; VICENTIN, WAGNER ; SÚAREZ, YZEL RONDON . Taxonomic and phylogenetic beta diversity in headwater stream fish communities of the Paraná and Paraguai River basins. Neotropical Ichthyology, v. 19, p. e200126, 2021. [documento 20]

14. SOARES, B. E. ; **Nakamura, G.** . Ecologia filogenética de comunidades de peixes de riacho neotropicais. Oecologia Australis, v. 25, p. 448, 2021. [documento 21]

15. DIJK, A. V. ; **Nakamura, G.** ; Rodrigues, AV ; MAESTRI, R. ; DUARTE, L. D. S. . Imprints of tropical niche conservatism and historical dispersal in the radiation of Tyrannidae (Aves: Passeriformes). BIOLOGICAL JOURNAL OF THE LINNEAN SOCIETY, v. XX, p. 1-11, 2021. [documento 22]

16. CARVALHO, F. G. ; DUARTE, L. D. S. ; **NAKAMURA, GABRIEL** ; SEGER, G. D. S. ; JUEN, L. . Changes of Phylogenetic and Taxonomic Diversity of Odonata (Insecta) in Response to Land Use in Amazonia. Forests, v. 12, p. 1061, 2021. [documento 23]

17. **NAKAMURA, GABRIEL**; RICHTER, ALINE ; SOARES, BRUNO E. . FishPhyloMaker: An R package to generate phylogenies for ray-finned fishes. Ecological Informatics, v. 66, p. 101481, 2021. [documento 24]

18. RICHTER, ALINE ; **NAKAMURA, GABRIEL** ; ISERHARD, CRISTIANO ; DUARTE, LEANDRO . The hidden side of diversity: Effects of imperfect detection on multiple dimensions of biodiversity. Ecology and Evolution, v. 11, p. 12508-12519, 2021. [documento 25]

19. **NAKAMURA, GABRIEL**; VICENTIN, WAGNER ; SÚAREZ, YZEL RONDON ; DUARTE, LEANDRO . A multifaceted approach to analyzing taxonomic, functional, and phylogenetic β diversity. ECOLOGY, v. 101, p. e03122, 2020. [documento 26]

20. **NAKAMURA, GABRIEL**; GONÇALVES, LARISSA OLIVEIRA ; DUARTE, LEANDRO DA SILVA . Revisiting the dimensionality of biological diversity. ECOGRAPHY, v. 43, p. 539-548, 2019. [documento 27]

21. **NAKAMURA, GABRIEL**; VICENTIN, WAGNER ; SÚAREZ, YZEL RONDON . Functional and phylogenetic dimensions are more important than the taxonomic dimension for capturing variation in stream fish communities. AUSTRAL ECOLOGY, v. 43, p. 2-12, 2018. [documento 28]

22. SUGAI, L. S. M. ; **Nakamura, G.** ; SUGAI, J. L. M. M. ; SILVA, T. S. F. . SCINAX NASICUS (Lesser Snouted Treefrog). Predation by TRACHYCEPHALUS TYPHONIUS (Canauaru Frog). HERPETOLOGICAL REVIEW, v. 48, p. 2, 2017. [documento 29]


## Preprints

*Artigos abertos hospedados em plataformas de preprint, sem revisão por pares

```{r PREPRINT, eval=F}
bibliography_entries("preprint.bib") %>%
  arrange(desc(issued))
```

1. Nakamura G et al. 2024. The macroecology of knowledge: Spatio-temporal patterns of name-bearing types in biodiversity science. EcoEvoArxiv preprints. DOI: https://doi.org/10.32942/X28D1M [documento 30]

## Capítulos de livros

```{r BOOK_CHAPTERS, eval=F}
bibliography_entries("capitulos_livros.bib") %>%
  arrange(desc(issued))
```

1. SOUZA, G. N.. Aprender (não) é preciso: predadores necessitam de aprendizado para evitação de presas aposemáticas no Pantanal?. In: Wellington Santos Fava; Claudenice Faxina Zucca; Milena Delatorre; Francisco Valente-Neto; Marciel Elio Rodrigues; Gabriel Arvelino de Paula; Andréa Cardoso de Araújo; Erich Fischer; Fábio de Oliveira Roque; Rudi Ricardo Laps. (Org.). Ecologia do Pantanal. 1ed.Campo Grande: Editora UFMS, 2014, p. 271-279. [documento 31]

## Pacotes estatísticos

1. [FishPhyloMaker. 2021](https://cran.r-project.org/web/packages/FishPhyloMaker/index.html) Pacote em R para produção de filogenias síntese para peixes ósseos.

2. [NaturaList. 2024](https://cran.r-project.org/web/packages/naturaList/index.html) Pacote em R para classificação da qualidade de dados de ocorrência de espécies.

3. [Herodotools. 2024](https://gabrielnakamura.github.io/Herodotools/) Pacote em R contendo métodos estatísticos para inferências de biogeografia histórica e macroevolução.

## Códigos e repositórios de dados

```{r DATA_CODE_REPO, eval=F}
bibliography_entries("repo_dados.bib") %>%
  arrange(desc(issued))
```

# Experiência docente

```{r}
teach <- tribble(
  ~title, ~unit, ~year, ~where, ~detail,
    "Professor substituto", "Universidade Federal do Ceará", "2022", "Fortaleza, Brasil", list("Professor das disciplinas de Ecologia Básica, Biogeografia, Ecologia e Legislação Ambiental [documento 32]"),
  
    "Boas Práticas e ferramentas de Ciência Aberta em Ecologia", "Universidade de São Paulo", "2023 & 2024", "São Paulo, Brasil", list("Professor e co-criador da disciplina para estudantes de pós-graduação (mestrado e doutorado) do programa de pós-graduação em Ecologia USP [documento 33]"),
  
    "Boas Práticas e ferramentas de Ciência Aberta em Ecologia", "Universidade Federal de Goiás", "2023", "Goiânia, Brasil", list("Professor e co-criador da disciplina para estudantes de pós-graduação (mestrado e doutorado) do programa de pós-graduação em Ecologia e Evolução da UFG [documento 34]"),
  
  "Métodos quantitativos", "Universidade Federal do Rio Grande do Sul", "2016 & 2017", "Porto Alegre, Brazil", list("Colaborador na disciplina de graduação em Ciências Biológicas UFRGS [documento 35]", "2 months (May-June): 4h per week")
)
  
    
```

```{r LECTURER}
teach %>% slice(1:5) %>%
  detailed_entries(
    with = title,
    what = unit,
    why = detail,
    where = year,
    when = where)
```

## Orientações

1. Lucas Cortez. Como a suficiência amostral e o poder do teste afetam nossa percepção sobre o impacto antrópico na diversidade alfa. Início: 2020. Dissertação (Mestrado em Ecologia) - Universidade Federal do Rio Grande do Sul, Coordenação de Aperfeiçoamento de Pessoal de Nível Superior. (Coorientador). [documento 36]

2. Lívia Frateles. Global patterns of diversity and knowledge shortfalls in Serpentes. Início: 2024. Tese (Doutorado em Ecologia e Evolução) - Universidade Federal de Goiás, Coordenação de Aperfeiçoamento de Pessoal de Nível Superior. (Coorientador). [documento 37]

## Bancas de defesa

1. NAKAMURA, GABRIEL; VIEIRA, M.. Participação em banca de Luiz Gabriel Ferreira. Modelando os efeitos da história evolutiva na estrutura e papel das espécies em redes mutualísticas. 2023. Dissertação (Mestrado em Ecologia e Evolução) - Universidade Federal de Goiás. [documento 38]

2. NAKAMURA, GABRIEL; MEYER, L.. Participação em banca de Livia Frateles. Lacunas Linneana e Darwiniana e padrões espaço-temporais no conhecimento biológico de cobras corais do Novo Mundo (Serpentes: Elapidae). 2023. Dissertação (Mestrado em Ecologia e Evolução) - Universidade Federal de Goiás. [documento 39]

3. Villalobos, F; BINI, L. M.; Nakamura, G.. Participação em banca de Daisy Jorge. VARIAÇÃO GEOGRÁFICA DA DIMENSIONALIDADE DE AVES NA MATA ATLÂNTICA. 2020. Dissertação (Mestrado em Ecologia e Evolução) - Universidade Federal de Goiás. [documento 40]

4. Nakamura, G.; DUARTE, L. D. S.. Participação em banca de Jhonny Guedes. rends, biases and opportunities in terrestrial vertebrate biodiversity research. 2024. Tese (Doutorado em Ecologia e Evolução) - Universidade Federal de Goiás. [documento 41]

5. NAKAMURA, GABRIEL; CARVALHO, P.; BORTOLINI, J. C.; LANSAC-TOHA, F. M.. Participação em banca de Gisele Moreira dos Santos. Dimensionalidade da biodiversidade de comunidades de insetos em riachos. 2023. Tese (Doutorado em Ecologia e Evolução) - Universidade Federal de Goiás. [documento 42]

6. Nakamura, G.. Participação em banca de Matheus Moroti. Padrões e processos macroevolutivos na origem e diversificação de vertebrados terrestres da Floresta Atlântica. 2023. Tese (Doutorado em Ecologia e Conservação) - Universidade Federal de Mato Grosso do Sul. [documento 43]

7. Nakamura, G.. Participação em banca de Matheus Moroti. Padrões e processos macroevolutivos na origem e diversificação de vertebrados terrestres da Floresta Atlântica. 2023. Tese (Doutorado em Ecologia e Conservação) - Universidade Federal de Mato Grosso do Sul. [documento 44]

8. NAKAMURA, GABRIEL; BANDEIRA, K.; MACIEL, N.; CANDEIRO, C. R. A.. Participação em banca de Livia Motta Gil. LACUNAS DE CONHECIMENTO E PADRÕES MACROECOLÓGICOS EM DINOSSAUROS. 2023. Tese (Doutorado em Ecologia e Evolução) - Universidade Federal de Goiás. [documento 45]

9. NAKAMURA, GABRIEL; TERRIBILE, L. C.; PEREIRA, M. J. R.; WEBER, M. M.; Villalobos, F. Participação em banca de Egon Luis Vilela do Valle. Dinâmicas de Nicho e Distribuição Geográfica em Chiroptera. 2023. Tese (Doutorado em Ecologia e Evolução) - Universidade Federal de Goiás. [documento 46]

## Workshops e Cursos de curta duração

```{r}
workshop <- tribble(
  ~title, ~unit, ~year, ~where, ~detail,
   "Version control using git and GitHub", "University of Toronto", "2023", "workshop remoto",
  list("Curso de curta duração ministrado para estudantes de pós-graduação da Univerisidade de Toronto, 4h [documento 47]")
  )
```

```{r}
workshop %>% 
  detailed_entries(
    with = title,
    what = unit,
    why = detail,
    where = year,
    when = where)
```


# Administração acadêmica/Experiência profissional não docente

## Estágio pós-doutoral

```{r}
posdoc <- tribble(
  ~degree, ~startYear, ~endYear, ~inst, ~where, ~detail,
  "Universidade Federal do Rio Grande do Sul", "2019", "2020", "Posdoc Laboratório de Ecologia Filogenética e Funcional [documento 48]", "Porto Alegre, Brasil", list("Desenvolvimento de ferramentas numéricas em biogeografia histórica e macroevolução"),
  "Texas A&M University", "2022", "2023", "Posdoc com financiamento NSF do laboratório de Biogeografia [documento 49]", "Corpus Christi, Estados Unidos", "Desenvolvimento e melhoria do pacote em R phyloregion",
  "Universidade Federal de Goiás", "2023", "2024", "Posdoc do INCT Ecologia, Evolução e Conservação da Biodiversidade [documento 50]", "Goiânia, Brasil", "Projeto: Investigando lacunas de conhecimento em múltiplas dimensões da diversidade",
  "Universidade de São Paulo", "2024", "Atual", "Posdoc do laboratório de Macroevolução e Macroecologia [documento 51]", "São Paulo, Brasil", "Caracterizando assembleias e coexistencia em tempo profundo"
)
```

```{r EDUCATION2}
posdoc %>%
  detailed_entries(
    with = inst,
    what = degree,
    why = detail,
    where = glue::glue("{startYear} --> {endYear}",.na = ""),
    when = where)
```


## Membro de corpo editorial

```{r, eval=T}
editor <- tribble(
    ~title, ~year,
    "Austral Ecology [documento 52]", "2023-Atual",
    )
editor %>%
  detailed_entries(
    with = title,
    where= year)
```

## Revisor de periódico

Revisor de diversos periódicos nacionais e internacionais [documentos 53 - 64]

```{r, eval=T}
review <- tribble(
    ~title, ~year,
    "Perspectives in Ecology and Conservation", "2019-Atual",
    "Journal of Vegetation Science", "2019-Atual", 
    "Journal of Biogeography", "2020-Atual",
    "Frontiers in Ecology and Evolution", "2020-Atual",
    "Ecology and Evolution", "2021-Atual",
    "Global Ecology and Biogeography", "2021-Atual",
    "Ecography", "2021-Atual", 
    "Oecologia Australis", "2021-Atual",
    "Functional Ecology", "2021-Atual",
    "Oxford Bibliographies", "2022-Atual",
    "Frontiers in Plant Sciences", "2022-Atual",
    "Proceedings of the National Academy of Sciences", "2022-Atual",
    "PeerJ", "2022-Atual",
    "Scientific Reports", "2024-Atual",
    "Methods in Ecology and Evolution", "2024-Atual",
    "Trends in Ecology and Evolution", "2025-Atual")
review %>%
  detailed_entries(
    with = title,
    where= year)
```

## Organização de evento nacional

1. Simpósio de Ecologia Teórica e Reunião da Associação Brasileira de Ecologia. 2016 [documento 65]


# Afiliações em sociedades científicas

```{r}
affi <- tribble(
  ~title, ~unit, ~year,
  "ESA", "Ecological Society of America", "2022-2023",
  "SSE", "Society of Systematics and Evolution","2022-2023",
  "SBEE", "Sociedade Brasileira de Biologia Evolutiva","2024-Atual")

affi %>%
  detailed_entries(
    with = title,
    what = unit,
    where= year)
```

# Idiomas

```{r LANG}
lang <- tribble(
  ~lang, ~level, ~detail,
  "Português", "Nativo", "",
  "Inglês", "Avançado", "TOEFL ITP total (2021): 630 of 677",
  "Espanhol", "Intermediário", "")

lang %>%
  detailed_entries(
    with = lang,
    what = detail,
    where= level)
```

# Linguagens de programação

```{r}
comp <- tribble(
  ~frequency, ~programs,
  "Diário", "R, Rmarkdown/Quarto, Git, GitHub, bash em servidores para computação em alta performance MacOS/Linux",
  "Ocasionalmente", "Python, HTML, CSS, Latex")

comp %>% 
  detailed_entries(
    with = frequency,
    what = programs)
```

